臺灣桃園地方法院刑事判決　　　　　　　　　　　　　九十年度訴字第二一四五號
　　公　訴　人　臺灣桃園地方法院檢察署檢察官
　　被　　　告　乙○○
右列被告因妨害自由等案件，經檢察官提起公訴（九十年度偵字第一六六九七號），
本院判決如左︰
    主  文
乙○○共同以其他非法方法剝奪人之行動自由，處有期徒刑伍月，如易科罰金，以
佰元折算壹日。
被訴傷害部分公訴不受理。
    事  實
一、緣乙○○與甲○○於九十年九月一日夜間二時許，至桃園縣八德市○○路五三六
    號「大桃園卡拉ＯＫ」店內消費，同日四時三十分許，其二人邀約店內之小姐丁○○外出宵夜，因丁○○不同意，其二人乃基於共同之犯意聯絡，欲強拉丁○○
    同行至台北縣三峽芋處宵夜，即由甲○○至店外駕駛車牌五Ｆ－一三五五號車接
    應，乙○○則將丁○○自店內拉至該店門外，再由其二人合力將丁○○強拉上車
    ，以此非法方法剝奪丁○○之行動自由。其等強拉丁○○上車後，即由甲○○駕
    駛該車，往三峽方向行駛。丁○○於車內掙扎反抗，惟均為乙○○緊抱而無法掙
    脫。約二十分鐘後車行至不詳點之山區，丁○○乘乙○○甲○○二人不注意之際
    開啟車門逃離，丁○○即奔往樹林中而脫離其二人之控制。
二、案經丁○○訴由桃園縣警察局八德分局報由台灣桃園地方法院檢察署檢察官偵查
    起訴。
    理  由
一、訊據被告乙○○矢口否認有何妨害自由之犯行，辯稱：當時丁○○答應和伊划拳
    ，輸了要陪伊出去吃飯，她贏的話每拳一百元，如果十拳中伊先贏了五拳，她就
    要陪伊出去吃飯。到了下班時，她說她不去了，伊就說「妳把我當瘋子」，伊就
    拉她的手要一齊出去，她就上車了，車是甲○○開的，伊拉著丁○○的手上車，
    在車上伊也一直拉著丁○○的手，甲○○因為路不太熟，要停下車轉彎時，丁○○就把車門打開跑掉了，丁○○是下班了才說她不願意，在上班時她答應伊，下
    班後就假裝睡覺，伊就拉她的手說不要裝了。伊只是牽她的手，是她自己喝醉了
    ，伊沒有強押她上車。是丁○○自己承諾要和伊去吃消夜，其等划拳時，她也有
    拿伊的錢，後來她自己輸了拳卻賴皮不願意和其等去吃宵夜云云。查被告與共犯
    甲○○強拉告訴人丁○○上車，將之載往三峽山區等情，業據告訴人於警訊、偵
    查中指證甚明，其更於本院審理時稱：乙○○及甲○○確有強拉伊上車載往三峽
    ，是甲○○提議要帶伊去吃早餐，但是伊沒有答應，當時快要下班了，伊就在第
    一桌那邊休息，乙○○就過來拉伊，將伊拉到門外，後來甲○○就出來拉著伊的
    腳將伊推上車，．．．，伊上車後一直掙扎，上車後甲○○開車，在車上伊一直
    掙扎，乙○○就在後座和伊拉扯．．，到了山上時因為伊一直想跑，剛好甲○○
    和乙○○在聊天，伊就趁他們在聊天不注意的時候就跑掉，後來伊在山上碰到一
    對夫妻，伊就向他們求救，他們就把伊帶下山，讓伊聯絡朋友，伊回到ＫＴＶ之
    後桂花阿姨才幫伊報警。伊是被強押上車的，伊不是自願上車，是乙○○強押伊
    上車，乙○○要甲○○開車，乙○○是強押伊上車，乙○○抓著伊的手和肩膀要
    伊上車，甲○○就抬著伊的腳，他們二人合力將伊抬上車，上了車後乙○○還抓
    著伊，當時甲○○在駕駛；乙○○將伊抓到店門外後，甲○○在店外面抬著伊的
    腳將伊抓上車等語，足證被告等確有強拉其上車之事。且依告訴人報案日於警局
    所拍攝之照片所示，告訴人其時亦足裂衣，形狀狼狽，衣服之扭扣亦有掉落，且
    衣物上沾有黃泥甚為明顯，告訴人外觀顯係因倉皇逃離所致，如其非受被告之強
    押而倉皇逃離，告訴人何至於此？證人丙○○於警訊時稱：伊因店內之小姐被客
    人強行拉扯出店外，所以報警。九十年九月一日凌晨四時二十分許，在八德市○○路五三六號大桃園卡拉ＯＫ店內，當時伊有親眼目睹莉莉（按即丁○○）是躺
    在第一桌的沙發上休息，同時也看到「水木」的男子靠近莉莉身旁，作勢要抱她
    或親她，當時伊準上洗手間，結果上完了約經過二、三分鐘走出來時，莉莉已經
    被「水木」的男子拉出店外了，．．．，伊馬上打電話報警，一掛上電話連忙衝
    出店外要了解狀況，結果一到店外就發現「水木」的男子的休旅車已急駛離去。
    於本院審理時證稱：店裡的小姐莉莉不知為什麼被二人拉走，原本被告二人在店
    內消費，因為下班時小姐都走了，莉莉坐在第一桌那邊，有一個被告就拉莉莉，
    當時莉莉在沙發上休息，伊就看到乙○○拉莉莉，因為伊以為他們是在開玩笑，
    伊就去上洗手間，伊出來後看小姐不見了，一時緊張就報警了，後來莉莉回來之
    後，就變成照片上的樣子等語，亦證告訴人確係受被告等之強拉而上車者。是被
  告非法剝奪告訴人行動自由之事甚明，所辯被害人自願云云，無非飭卸圖免之語
    ，要非可信。
二、核被告乙○○所為係犯刑法第三百零二條第一項之以非法方法剝奪人之行動自由
    罪。被告乙○○與同案之甲○○二人間，有犯意聯絡，行為分擔，均為共同正犯
    。爰審酌被告係因被害人係反悔不願與其外出宵夜，而強押被害人上車，致犯本
    罪，其犯罪之動機、手段、事後業與被害人達成和解，告訴人並已撤回告訴，被
    告犯罪所生危害，並犯後態度等一切情狀，量處如主文所示之刑，並諭知易科罰
    金之折算標準，以資懲儆。
三、公訴意旨另以被告乙○○在車上因與告訴人丁○○拉扯，而致告訴人受有左上臂
    、右上臂、左手前臂瘀傷之傷害，認被告乙○○此部分係涉犯刑法第二百七十七
    條第一項之傷害罪嫌。
四、惟按告訴乃論之罪，告訴人於第一審辯論終結前得撤回其告訴。又告訴經撤回者
    ，應諭知不受理之判決，刑事訴訟法第二百三十八條第一項、第三百零三條第三
    款分別定有明文。經查本件被告乙○○被訴傷害部分，公訴人認被告係觸犯刑法
    第二百七十七條第一項之罪，依同法第二百八十七條前段之規定，須告訴乃論。
    茲據告訴人丁○○於本院訊問時當庭以言詞撤回告訴，依照前揭規定，應就被告
    被訴傷害部分諭知不受理之判決。
五、被告甲○○部分俟到案後另結。
據上論斷，應依刑事訴訟法第二百九十九條第一項前段、第三百零三條第三款，刑法
第二十八條、第三百零二條一項、第四十一條條第一項、期罰金罰鍰提高標準條例第
一條前段、第二條第一項判決如主文。
本案經檢察官林安紜到庭執行職務。
中      華      民      國      九十一      年    七      月    三十    日
                                  臺灣桃園地方法院刑事第二庭
                                      法  官    林明洲
右正本證明與原本無異
如不服本判決書應於送達後十日內向本院提出上訴狀
                                      書記官    陳韻如
中      華      民      國      九十一      年    七      月    三十    日
附論罪科刑依據之法條：
刑法第三百零二條
私行拘禁或以其他非法方法，剝奪人之行動自由者，處五年以下有期徒刑、拘役或三
百元以下罰金。
因而致人於死者，處無期徒刑或七年以上有期徒刑，致重傷者，處三年以上十年以下
有期徒刑。
第一項之未遂犯罰之。
